zh-CN: 贝雷帽款式: 巴斯克式; 经典式; 军式; 报童式; 大号; 绒球; 慵懒式; 挺括式; 塔姆帽; 带面纱式; 其他
vi: Kiểu mũ nồi: Basque; Cổ điển; Quân đội; Newsboy; Cỡ đại; Quả bông; Dáng rủ; Cứng cáp; Tam; Có mạng che; Khác
da: Type af baret: Baskisk; Klassisk; Militær; Newsboy; Oversized; Pompon; Slouchy; Struktureret; Tam; Med slør; Anden
cs: Baretový styl: Baskický; Klasický; Vojenský; Bekovka; Oversize; S bambulí; Přepadávající; Strukturovaný; Skotský; Se závojem; Jiné
pt-PT: Estilo de boina: Basca; Clássica; Militar; Estilo newsboy; Oversize; Com pompom; Descontraída; Estruturada; Tam; Com véu; Outro
en: Beret style: Basque; Classic; Military; Newsboy; Oversized; Pom-pom; Slouchy; Structured; Tam; Veiled; Other
tr: Bere tarzı: Bask; Klasik; Askeri; Kasket; Oversize; Ponponlu; Dökümlü; Yapılandırılmış; Tam; Duvaklı; Diğer
sk-SK: Štýl baretky: Baskická; Klasická; Vojenská; Baretka so šiltom; Oversize; S brmbolcom; Predĺžená; Štruktúrovaná; Škótska baretka; So závojom; Iné
hu: Beretstílus: Baszk; Klasszikus; Katonai; Newsboy; Túlméretezett; Bojtos; Laza; Strukturált; Tam; Fátyolos; Egyéb
es: Tipo de boina: Vasca; Clásica; Militar; Newsboy; Extragrande; Con pompón; Holgada; Estructurada; Tam; Con velo; Otro
de: Baskenmützenstil: Baskenmütze; Klassisch; Militär; Ballonmütze; Oversized; Bommel; Slouchy; Strukturiert; Tam-O'Shanter; Mit Schleier; Sonstige
sv: Baskerstil: Baskisk; Klassisk; Militär; Newsboy; Oversize; Tofs; Hängande; Strukturerad; Tam; Med flor; Övrigt
pt-BR: Estilo de boina: Basca; Clássica; Militar; Newsboy; Maxi; Pompom; Caída; Estruturada; Tam; Com véu; Outros
lt-LT: Beretės tipas: Baskų; Klasikinė; Karinė; Laikraščių nešiotojo („Newsboy“); Didelio dydžio; Su bumbulu; Laisvai krentanti; Struktūruota; Škotiška („Tam“); Su šydeliu; Kita
hr-HR: Stil beretke: Baskijska; Klasična; Vojnička; Newsboy; Predimenzionirana; S pomponom; Opuštena; Strukturirana; Tam; S velom; Ostalo
ja: ベレー帽スタイル: バスク; クラシック; ミリタリー; ニュースボーイ; オーバーサイズ; ポンポン付き; スラウチ; ストラクチャード; タム; ベール付き; その他
nb: Beret-stil: Baskisk; Klassisk; Militær; Sixpence; Oversized; Med dusk; Løstsittende; Strukturert; Tam; Med slør; Annet
bg-BG: Стил на барета: Баска; Класическа; Военна; Каскет; Овърсайз; С помпон; Отпусната; Структурирана; Там; С воал; Друго
ro-RO: Stilul beretei: Bască; Clasică; Militară; Newsboy; Supradimensionată; Cu ciucure; Lăsată; Structurată; Tam; Cu voaletă; Altele
sl-SI: Slog baretke: Baskovska kapa; Klasično; Vojaško; Baretka (newsboy); Oversized; S cofom; Ohlapna; Strukturirano; Tam (baretka); S tančico; Drugo
nl: Baret stijl: Baskische baret; Klassiek; Militair; Newsboy; Oversized; Met pompon; Slouchy; Gestructureerd; Tam o' Shanter; Met sluier; Overig
fi: Baretin malli: Baskeri; Klassinen; Sotilasmalli; Newsboy; Ylisuuri; Tupsullinen; Rento; Ryhdikäs; Tam-baskeri; Harsollinen; Muu
el: Στυλ μπερέ: Βάσκικος; Κλασικός; Στρατιωτικός; Τραγιάσκα (Newsboy); Oversize; Με πον-πον; Χαλαρός; Σκληρός; Σκοτσέζικος (Tam); Με βέλο; Άλλο
zh-TW: 貝雷帽樣式: 巴斯克; 經典; 軍用; 報童帽; 寬大款; 絨球; 慵懶款; 挺立款; 寬頂無沿圓帽; 網紗款; 其他
ko: 베레모 유형: 바스크; 클래식; 밀리터리; 뉴스보이; 오버사이즈; 폼폼; 슬라우치; 스트럭처드; 탬; 베일; 기타
th: สไตล์หมวกเบเร่ต์: บาสก์; คลาสสิก; ทหาร; นิวส์บอย; โอเวอร์ไซส์; ปอมปอม; ทรงย้วย; อยู่ทรง; แทม; มีผ้าคลุมตาข่าย; อื่นๆ
fr: Style de béret: Basque; Classique; Militaire; Gavroche; Surdimensionné; À pompon; Ample; Structuré; Tam; À voilette; Autre
ru: Тип берета: Баскский; Классический; Военный; Гаврош; Оверсайз; С помпоном; Слаучи; Формованный; Тэм (шотландский берет); С вуалью; Другое
it: stile berretto: Basco; Classico; Militare; Stile edicolante; Oversize; Con pompon; Morbido; Strutturato; Tam; Con veletta; Altro
pl: Styl beretu: Baskijski; Klasyczny; Wojskowy; Gawroszka (Newsboy); Oversize; Z pomponem; Opadający; Usztywniany; Szkocki (Tam); Z woalką; Inne